臺灣高雄地方法院刑事判決　　　　　　　94年度訴字第3137號
公　訴　人　臺灣高雄地方法院檢察署檢察官
被　　　告　甲○○
上列被告因毒品危害防制條例案件，經檢察官提起公訴（94年度
毒偵字第6357號），本院適用簡式審判程序判決如下：
    主  文
甲○○連續施用第一級毒品，累犯，處有期徒刑捌月。又連續施
用第二級毒品，累犯，處有期徒刑肆月；扣案殘留有第二級毒品
甲基安非他命之玻璃球吸食器壹個沒收銷燬之。應執行有期徒刑
拾壹月；扣案殘留有第二級毒品甲基安非他命之玻璃球吸食器壹
個沒收銷燬之。
    事  實
一、甲○○前於87年間因施用毒品案件，經本院以87年度毒聲字
    第962 號裁定送觀察、勒戒，因認有繼續施用毒品傾向，另
    由本院以87年度毒聲字第1633號裁定令入戒治處所施以強制
    戒治，嗣經本院以88年度毒聲字第888 號裁定停止戒治，所
    餘期間付保護管束，而於88年7 月27日期滿視為執行完畢，
    由臺灣高雄地方法院檢察署檢察官於88年8 月11日以88年度
    戒毒偵字第22號不起訴處分確定；復於上開強制戒治執行完
    畢後五年內之92年間，因施用毒品，再經本院以92年度毒聲
    字第4444號裁定令入戒治處所施以強制戒治並提起公訴，戒
    治部分因法律修正於93年1 月9 日釋放，起訴部分經本院以
    92年訴字第2123號判處有期徒刑10月確定。又於92年間因竊
    盜案件，經本院以92年度簡字第1714號判處有期徒刑3 月確
    定，經與上開施用毒品案件所處之有期徒刑10月定執行刑，
    應執行有期徒刑1 年，於93年12月12日縮刑期滿執行完畢。
二、詎仍未戒除毒癮，竟於上述強制戒治執行完畢後五年內，仍
    各基於施用第一級毒品海洛因及第二級毒品甲基安非他命之
    概括犯意，(一)自94年5 月間某日起至同年8 月21日止，連續
    在高雄縣岡山鎮大鵬六村54號住處，以針筒注射方式，施用
    第一級毒品海洛因多次；(二)自94年5 月間某日起至同年8 月
    初某日止，連續在上開住處或友人住處，以將甲基安非他命
    置放玻璃吸食器燒烤方式，施用第二級毒品甲基安非他命多
    次；而於94年7 月14日14時30分許為警於其上開住處查獲，
    並扣得玻璃球吸食器乙個。
三、案經高雄縣政府警察局岡山分局報請臺灣高雄地方法院檢察
    署檢察官偵查起訴。
    理  由
壹、程序部分
    本件被告甲○○所犯係死刑、無期徒刑、最輕本刑為三年以
    上有期徒刑以外之罪，其於準備程序中就前揭被訴事實為有
    罪之陳述，經受命法官告知簡式審判程序之旨，並聽取公訴
    人、被告之意見後，本院認無不得或不宜改依簡式審判程序
    進行之處，爰依刑事訴訟法第二百七十三條之一第一項、第
    二百八十四條之一，裁定本件由受命法官獨任進行簡式審判
    程序，合先敘明。
貳、實體部分
一、上揭犯罪事實，業據被告於偵查中及本院審理時坦承不諱，
    且被告於94年7 月14日為警查獲時所採集之尿液，經送台灣
    檢驗科技股份有限公司鑑驗結果，確呈甲基安非他命及嗎啡
    陽性反應（海洛因在人體內代謝成嗎啡，係檢驗其尿液中嗎
    啡反應），有前揭檢驗機構94年8 月1 日出具之檢驗報告1
    紙在卷可稽，並有扣案之玻璃球吸食器乙個可資佐證。扣案
    之玻璃球吸食器乙個，檢驗結果，確呈甲基安非他命陽性反
    應，有高雄醫學大學附設中和紀念醫院0000-000號檢驗報告
    可證，是被告上開自白與事實相符，自可採為認定犯罪事實
    之證據。
二、被告前因施用毒品案件，經本院以87年度毒聲字第962 號裁
    定送觀察、勒戒，因認有繼續施用毒品傾向，另由本院以87
    年度毒聲字第1633號裁定令入戒治處所施以強制戒治，嗣經
    本院以88年度毒聲字第888 號裁定停止戒治，所餘期間付保
    護管束，於88年7 月27日期滿視為執行完畢，由臺灣高雄地
    方法院檢察署檢察官以88年度戒毒偵字第22號不起訴處分確
    定；復於上開觀察、勒戒及強制戒治完畢釋放後五年內之92
    年間，因施用毒品，再經本院以92年度毒聲字第4444號裁定
    令入戒治處所施以強制戒治並提起公訴，戒治部分因法律修
    正於93年1 月9 日釋放等情，有臺灣高等法院被告前案紀錄
    表、本院院內索引卡紀錄表、臺灣高雄地方法院檢察署刑案
    資料查註紀錄表及全國施用毒品案件紀錄表在卷足憑，被告
    確係於第一次強制戒治執行期滿後五年內再犯，再犯後五年
    內復有本件施用毒品犯行，則縱然本次犯行（94年5 月）距
    第一次強制戒治執行期滿（88年7 月27日）已滿5 年，惟仍
    應依法論科。
三、按海洛因、甲基安非他命分別為毒品危害防制條例第2 條第
    2 項第1 款、第2 款所規定之第一、二級毒品，被告施用海
    洛因及甲基安非他命之行為，係分別觸犯該條例第10條第1
    項、第2 項之施用第一級毒品罪及施用第二級毒品罪。被告
    持有海洛因及持有甲基安非他命後，復進而施用，其持有之
    低度行為，為施用之高度行為所吸收，均不另論罪；被告連
    續施用第一、二級毒品之犯行，時間緊接、手法相同，各觸
    犯構成要件相同之罪，顯係各基於概括犯意為之，均為連續
    犯，各依刑法第56條規定以一罪論，並加重其刑；被告所犯
    上開二罪，犯意各別，行為互異，應予分論併罰。被告於92
    年間因竊盜案件，經本院以92年度簡字第1714號判處有期徒
    刑3 月確定，經與施用毒品經本院以92年訴字第2123號判處
    之有期徒刑10月定執行刑，應執行有期徒刑1 年，於93年12
    月12日縮刑期滿執行完畢，有臺灣高等法院被告前案紀錄表
    可參，其於執行完畢後5 年內再犯本件有期徒刑以上之罪，
    為累犯，各應依刑法第47條之規定加重其刑，並依法遞加之
    。爰審酌被告前曾因施用毒品，經觀察勒戒、強制戒治後，
    仍未戒除毒癮，猶一再施用，本不宜寬貸，惟念其犯後坦承
    施用犯行，且施用毒品乃自戕行為，尚未害及他人等一切情
    狀，分別量處如主文所示之刑，並定其應執行之刑。又扣案
    之玻璃球吸食器乙個，經鑑定結果，含有第二級毒品甲基安
    非他命殘渣反應，有前揭高雄醫學大學附設中和紀念醫院之
    檢驗報告可憑，其上殘留之甲基安非他命在客觀上已無從分
    析剝離，亦應視同毒品，不問屬於被告與否，均應依毒品危
    害防制條例第18條第1項前段規定宣告沒收銷燬之。
據上論斷，應依刑事訴訟法第273 條之1 第1 項、第299 條第1
項前段，毒品危害防制條例第10條第1 項、第2 項、第18條第1
項前段，刑法第11條、第56條、第47條、第51條第5 款，判決如
主文。
中　　華　　民　　國　　94　　年　　10　　月　　7 　　日
                    刑事第六庭    法　官  李  蓓
以上正本證明與原本無異。
如不服本判決，應於收受送達後10日內向本院提出上訴書狀（應
附繕本）。
中　　華　　民　　國　　94　　年　　10　　月　　7 　　日
　　　　　　　　　　　　　　　　　書記官  何慧娟
附錄本判決論罪科刑法條：
毒品危害防制條例第10條
施用第一級毒品者，處 6 月以上 5 年以下有期徒刑。
施用第二級毒品者，處 3 年以下有期徒刑。
